臺灣高等法院臺中分院刑事判決　　　　　民國九十三年度上訴字第六一三號
　　上　訴　人
　　即　被　告　乙○○
右上訴人因違反槍砲彈藥刀械管制條例案件，不服臺灣苗栗地方法院中華民國九十三
年二月二十三日第一審判決（民國九十三年度訴字第一三號，起訴案號：臺灣苗栗地
方法院檢察署民國九十二年度偵字第四○六五號），提起上訴，本院判決如左：
　　主      文
上訴駁回。
　　事      實
一、乙○○於民國八十四年間曾因違反麻醉藥品管理條例案件，經法院分別判處有期
    徒刑五年二月及五月，並定應執行有期徒刑五年四月確定後入監服刑，嗣於八十
    六年間假釋出獄，惟其後因於八十八年一、二月間再犯販賣第二級毒品罪被提起
    公訴，並被判處有期徒刑三年十月，假釋經撤銷，再入監執行殘刑有期徒刑三年
    三月二十一日，而於九十一年十二月二十日執行完畢。又於八十八年間，因犯販
    賣第二級毒品罪，經法院判處有期徒刑三年十月確定，並自九十一年十二月二十
    一日接續執行，嗣於九十二年七月二十九日假釋付保護管束出獄。詎仍不知悔改
    ，於保護管束期間之九十二年十月九日上午七時許，在其苗栗縣後龍鎮○○里○
    ○鄰○○路二○一之一號住處附近之土地公廟，拾獲真實姓名、年籍不詳之人所
    棄置於該處具殺傷力之改造玩具手槍二支（槍枝管制編號分別為0000000
    000號及0000000000號，均含彈匣一個），即將之據為己有，而未
    經許可持有之。嗣於同年月十五日十七時十分許，在其前開住處為警查獲，並扣
    得前開具殺傷力之改造玩具手槍二支（槍枝管制編號分別為000000000
    0號及0000000000號，均含彈匣一個）。
二、案經苗栗縣警察局移請臺灣苗栗地方法院檢察署檢察官偵查起訴。
　　理      由
一、訊據上訴人即被告乙○○（下稱被告），固不否認其拾獲持有他人棄置之上開具
    殺傷力之改造玩具手槍二支之事實。惟辯稱，其不知道那是可以用的東西云云。
    第查，被告如不知道那是可以用的東西，自不可能予以撿拾，並加持有。故其所
    辯，核違常情，而無可置信。
二、被告已於本院及原審法院偵、審中坦承右揭犯罪事實不諱，並有搜索現場照片三
    張、拾獲地點照片四張及具殺傷力之改造玩具手槍二支，扣案可資佐證。又扣案
    之改造手槍二支，經檢送內政部警政署刑事警察局鑑驗結果，其中管制編號00
    00000000號槍枝，認係由仿ＢＥＲＥＴＴＡ廠八四型半自動手槍製造之
    玩具手槍換裝土造金屬槍管而成之改造手槍，機械性能良好，可擊發適用子彈，
    認具殺傷力；又管制編號0000000000號槍枝，認係由仿ＷＡＬＴＨＥ
    Ｒ廠ＰＰＫ／Ｓ型半自動手槍製造之改造玩具手槍，拆除槍管內阻鐵而成之改造
    手槍，機械性能良好，可擊發適用子彈，認具殺傷力等節，有該局九十二年十一
    月二十一日型鑑字第０９２０１９９５３９號鑑定書附卷可稽。故被告之自白核
    與事實相符，應堪採信。本件事證明確，被告犯行堪以認定。
三、核被告所為，係犯槍砲彈藥刀械管制條例第十一條第四項之未經許可持有可發射
    子彈具有殺傷力之改造玩具手槍罪。被告一行為同時持有二支具殺傷力之改造玩
    具槍枝，係屬想像競合犯，應從一重處斷。被告有事實欄所載犯罪科刑及執行情
    形，此有臺灣高等法院被告全國前案紀錄表可查，其受有期徒刑執行完畢後，五
    年以內再犯本件有期徒刑以上之罪，為累犯，應依刑法第四十七條規定加重其刑
    。
四、原審因依槍砲彈藥刀械管制條例第十一條第四項、刑法第十一條前段、第四十七
    條、第五十五條、第四十二條第二項前段、第三十八條第一項第一款，罰金罰鍰
    提高標準條例第二條，審酌被告前有違反麻醉藥品管理條例、毒品危害防制條例
    等犯罪前科，於保護管束期間再犯本件之罪，顯見其素行不佳，惟未曾持扣案槍
    枝犯罪及犯後能坦白承認，尚知所悔悟等一切情狀，並參酌到庭實行公訴之檢察
    官之求刑，量處有期徒刑二年，併科罰金新台幣五萬元，及就併科罰金部分諭知
    易服勞役之折算標準，以資懲儆。及以本件雖經公訴人為有期徒刑二年六月以上
    之求處，惟如前所述，暨與其他同類案件量刑之斟酌，故本件未依公訴人求處，
    而判如上揭所示。扣案之具有殺傷力改造玩具手槍二支（槍枝管制編號分別為0
    000000000號、0000000000６號、均含彈匣一個）均屬違禁
    物，應依刑法第三十八條第一項第一款之規定宣告沒收。認事用法量刑，圴無違
    誤。被告上訴意旨，指摘原審判決，量刑失入，求予撤銷。核無理由，應予駁回
    。
據上論斷，應依刑事訴訟法第三百六十八條，判決如主文。
本案經檢察官甲○○到庭執行職務。
中      華      民      國　  九十三     年     五      月   二十七 　日
　　　　　　　　　　　　　　　　臺灣高等法院臺中分院刑事第一庭
　　　　　　　　　　　　　　　　　　　審判長法　官　陳　紀　綱
　　　　　　　　　　　　　　　　　　　　　　法　官　陳　登　源
　　　　　　　　　　　　　　　　　　　　　　法　官  黃　日　隆
右正本證明與原本無異。
如不服本判決應於收受送達後十日內向本院提出上訴書狀，其未敘述上訴之理由者並
得於提起上訴後十日內向本院補提理由書（均須按他造當事人之人數附繕本）。
　　　　　　　　　　　　　　　　　　　　　　書記官　陳　三　軫
中      華      民      國　    九十三     年     五      月   二十八 　日
                                                                        Ｒ
